= 16.august 2016 -Oppstartmøte LAB-arketyper

== About
=== Tid og sted	
Tid:: Tirsdag 16.august kl. 1000 - 1330
Sted:: DIPS Oslo + Netmeeting
Referent:: Jan-Arne Ludvigsen, DIPS ASA

=== Deltagere

* Jon Tysdahl Fürst 
* Bjørn Næss DIPS ASA
* Anca Heyd DIPS ASA
* Ole Martin Ryen Sand DIPS ASA
* Jan-Arne Ludvigsen, DIPS ASA 
* Silje Ljosland Bakke Nasjonal IKT
* Jon Tore Valand Helse Bergen
* Vebjørn Arntzen OUS
* Ian McNicoll

== Begrunnelse og mål for møtet 
Starte arbeidet med å utvikle LAB-arketyper for bruk i LAB-systemer og i elektroniske pasientjournaler. 

== Agenda
. 	Agenda and objectives of workshop
. 	Presentation of participants
. Strategic importance of project, from each of the partners
. Existing lab-archetypes, status, experiences and needs (Ian)
. 	Objectives for and results of the project
. How to organize and perform the project
.. 	Required skills/participants
.. Workshops and themes
.. Methods and tools
.. Organization, ownership and management
. Next step



== 	Referat

Møtet startet med presentasjon av deltagerne og en kort strategisk presentasjon hver av partnerne

* Viktig at de skal være enkle å implementeres og "brukervennlig"
*	Svært viktig for den kliniske beslutningsstøtte
*	Skal brukes overalt av alle

Ian presenterte litt historie og status for deres arbeid med LAB arketypene. Ian presenterte en draft som er i bruk og vi må vurdere om vi skal bruke denne som et utgangspunkt for vårt videre arbeid.
Mikrobiologi er komplisert
Ian vil ha eksempelfiler med rekvisisjon og svar på KITH XML.

Jon presenterte målene for arbeidet og han utarbeider forslag til mandat som blir tema på neste møte.

== Prosjektorganisering /aktiviteter

*	Viktig å jobbe med hele prosessen for rekvirering, prosesstøtte for labarbeidet, svareksport og svarimport i EPJ, men vi starter med observation(Svar)
*	Ta utgangspunkt i det som finnes(Det som Ian presenterte)
*	Arketypene som det skal jobbes med skal legges på eget prosjektområde på CKM
*	Eksempelfiler på Jason og XML legges som filer på et GIT-repository på arketyper.no
*	Det må jobbes parallelt med templates.
*	Arketyper og templates skal på høring før godkjenning
*	Prosjektet ledes av Fürst og DIPS i fellesskap.
*	Det settes opp et prosjektmøte hver 14.dag
*	Nasjonalt Redaksjonsutvalg for Arketyper (NRUA)kan fungere som styringsgruppe 
*	Nasjonal IKT tar ansvar for høringsrunden.
*	Deltagere dekker egne utgifter.
*	Vi må få med både klinisk personell og labpersonell(Lege og Bioingeniør)
*	Aktiviteter
**	Sammenlikne arketypen med KITH XML
**	Oversette arketypen(NIKT). Trenger bistand fra fagpersonell
**	Sende på høring(NIKT)
**	Få med klinikere og LABpersonell
**	Arrangere møter / workshops
*** 23.	August kl 14.30-16.00
*** Workshop i uke 37



==	Aksjonsliste
[cols="^1,5,2,2", options="header"]
|===
|Nr.	|Aksjoner/oppgaver/beslutninger	|Ansv.	|Frist
|1.
|Ian vil ha eksempelfiler med rekvisisjon og svar på KITH XML	
|Jan Arne Ludvigsen	
|
|2.
|Utarbeider forslag til mandat
|Jon Tysdahl	
|

|3.
|Kall inn til neste møte 23. august	
|Jan-arne Ludvigsen	
|

|4.
|Arrangere workshop i uke 37		
|
|

|5.
|Få med klinikere og LABpersonell
|DIPS og Fürst	
|

|6.
|Sende ut høringsforslag	
|Nasjonal IKT
|

|===